臺灣高等法院高雄分院刑事裁定　　　　　110年度抗字第377號
抗　告人
即受刑人　　華益民




上列抗告人因聲請撤銷緩刑案件，不服臺灣高雄地方法院中華民
國110 年9 月13日裁定（110 年度撤緩字第104 號），提起抗告
，本院裁定如下：
    主  文
抗告駁回。
    理  由
一、原裁定意旨略以：㈠受刑人華益民因偽證案件，經原審法院
    判處有期徒刑4 月，緩刑2 年，並應向公庫支付8 萬元，及
    參加法治教育3 場次，於108 年11月26日確定，有該刑事判
    決及臺灣高等法院被告前案紀錄表在卷可稽。㈡受刑人於受
    緩刑宣告之判決確定後，已於109 年8 月5 日履行完成3 場
    次法治教育之執行，惟就向公庫支付8 萬元之部分，臺灣高
    雄地方檢察署（下稱高雄地檢署）先後通知其應於109 年10
    月30日、109 年11月25日到場執行，且該2 份執行通知分別
    於109 年7 月24日及109 年11月3 日送達受刑人之住所地即
    高雄市○○區○○○路000 巷00號，並由受刑人之同居人即
    其父親簽收受領，而於當日生送達效力，然受刑人均無故怠
    於在上開指定期日到場執行，而未能完成上開負擔；嗣高雄
    地檢署又於109 年11月25日通知受刑人於110 年2 月25日到
    場執行，該執行通知係由受刑人本人於109 年11月25日親簽
    受領，因受刑人於109 年12月30日入高雄戒治所附設觀察勒
    戒所執行觀察勒戒，又於110 年2 月25日入高雄戒治所執行
    強制戒治至111 年2 月16日，高雄地檢署復通知受刑人應於
    110 年7 月25日前委託他人到場執行，該通知並經受刑人本
    人於110 年3 月9 日親簽受領，然受刑人迄今均未能完成履
    行向公庫支付8 萬元之負擔等情，有高雄地檢署執行通知及
    送達證書在卷可查。㈢受刑人既多次經合法通知，卻均未自
    行或委託他人向公庫支付8 萬元，難認其有依緩刑條件履行
    之真意。嗣於檢察官聲請撤銷緩刑後，再提訊受刑人到庭，
    受刑人供稱：「我在收到109 年10月30日要繳錢的那一次，
    有去執行科辦理延過一次，11月25日那一次我沒有注意到，
    就沒有去繳錢，後來12月就開始執行觀察勒戒。」等語，受
    刑人既已明知已受緩刑宣告，應於所定履行期間內完成支付
    公庫之負擔，亦非無籌錢給付公庫之可能，經通知並予延期
    後，仍無故怠於完成緩刑宣告所附條件，無視國家給予自新
    之機會；雖稱於收到110 年7 月25日之執行通知時，有請家
    人至高雄地檢署詢問分期履行云云，惟未提出相關證據以實
    其說，況自高雄地檢署第1 次通知執行之109 年10月30日至
    最後1 次通知執行之110 年7 月25日，業已經過近9 個月之
    時間，實與給予分期償還有相似之效果，倘受刑人果有意分
    期繳納，亦早已攢存一筆金額可供支付，但受刑人卻仍分文
    未付，顯見其實無履行前揭緩刑負擔之誠意及意願。因認受
    刑人顯有違反刑法第74條第2 項第4 款所定負擔之情形，並
    可認情節重大，足認原宣告之緩刑確實難收其預期之效果，
    而有執行刑罰之必要，與刑法第75條之1 第1 項第4 款之規
    定相符，而撤銷受刑人緩刑之宣告。經核於法並無不合。
二、抗告意旨略以：毒品施用者因具有病患性犯人特質，對其施
    以觀察、勒戒或強制戒治之保安處分旨在幫助施用毒品者戒
    除毒癮，非為懲罰受刑人，如以受刑人因施用毒品行為遭裁
    定觀察、勒戒或強制戒治，即撤銷緩刑處分，顯然不合理云
    云。
三、經查：抗告人係於109 年12月30日入監執行觀察、勒戒處分
    ，繼於110 年2 月20日起強制戒治處分（見本院卷第36頁）
    ，而檢察官早在109 年10月30日、109 年11月25日即通知受
    刑人到場執行，嗣又通知受刑人於110 年2 月25日到場執行
    ，因受刑人於上開時間入監執行觀察勒戒，檢察官復通知受
    刑人應於110 年7 月25日前委託他人到場執行，上開通知均
    經合法送達，然受刑人迄均未能完成履行確定判決所命向公
    庫支付款項之負擔，參以負擔之金額，及第1 次通知執行之
    109 年10月30日到最後1 次通知執行之110 年7 月25日，已
    近9 個月，難謂抗告人有履行上開負擔之意思，則抗告人事
    後雖經令入勒戒處所觀察、勒戒及強制戒治，亦不能為其有
    利之認定。因此，原裁定以抗告人違反刑法第74條第2 項所
    定負擔情節重大，經裁量後認原宣告之緩刑，難收預期效果
    ，有執行刑罰之必要，而依刑法第75條之1 第1 項第4 款定
    撤銷對抗告人緩刑之宣告，經核其裁量權之行使，並無不當
    。是本件抗告，為無理由，應予駁回。
據上論結，應依刑事訴訟法第412 條，裁定如主文。
中    華    民    國   110    年    11    月    5     日
                  刑事第四庭    審判長法  官  黃建榮
                                      法  官  任森銓
                                      法  官  李嘉興
以上正本證明與原本無異。
不得再抗告。
中    華    民    國   110    年    11    月    5     日
                                      書記官  蔡妮庭